【裁判字號】    97,簡,13
【裁判日期】    970327
【裁判案由】    水污染防治法
【裁判全文】
臺北高等行政法院裁定
                                     97年度簡字第00013號
原      告  嘉慶環保設備有限公司
代  表  人  甲○○（董事）
被      告  臺北縣政府
代  表  人  乙○○（縣長）
上列當事人間因水污染防治法事件，原告不服行政院環境保護署
中華民國96年11月14日環署訴字第0960070330號訴願決定，提起
行政訴訟。本院裁定如下：
    主  文
原告之訴駁回。
訴訟費用由原告負擔。
    理  由
一、按訴願之提起，應自行政處分達到或公告期滿之次日起30日
    內為之。訴願事件，提起訴願逾法定期間或未於訴願法第57
    條所定期間內補送訴願書者，應為不受理之決定，分別為同
    法第14條第1項及第77條第2款所明定。
二、本件原告因水污染防治法事件，係於96年5 月14日收受被告
    北府環污水字第30-096-050016 號裁處書，此有送達證書附
    原處分卷可稽。計其提起訴願之期間，應自96年5 月15日起
    算，原告設址於台北縣，扣除在途期間2 日，至96年6 月15
    日即已屆滿，然原告遲至96年7 月2 日始向原處分機關提起
    訴願，有訴願書上所蓋總收文條可證按，訴願決定以其訴願
    已逾法定不變期間，不予受理，自無不合。原告復對之提起
    行政訴訟，顯非合法，應予駁回。
三、至原告主張被告原處分書係送達於臺北縣板橋市○○路○段1
    之3 號，而該處所自95年11月22日起即遭到檢察官勒令停工
    ，並無人員駐守或管理，而原告係設址於臺北縣中和市○○
    路79巷35之3 號，應送達於該公司住址方屬有效之送達，故
    被告前揭送達應屬不合法送達，原處分並未生效乙節。惟按
    行政程序法第69條第2 項規定：「對於機關、法人或非法人
    之團體為送達者，應向其代表人或管理人為之」，查坐落臺
    北縣板橋市○○路○ 段1 之3 號之地址，係原告公司所屬板
    橋土資場之作業地址（臺北縣板橋市○○路○ 段1 之3 號）
    ，被告將本件之裁處書寄達至該址，尚無不法之處；況前開
    送達證書均由原告代表人本人親自用印簽收，並蓋有原告公
    司章，自屬合法有效之送達。是原告上開主張，容有誤解，
    自不足採。
四、依行政訴訟法第107 條第1 項第10款、第104 條、民事訴訟
    法第95條、第78條，裁定如主文。
中    華    民    國    97    年    3     月    27    日
                   臺北高等行政法院第七庭
                                   法  官  黃秋鴻
上為正本係照原本作成。
本件以訴訟事件所涉及之法律見解具有原則性者為限，始得於本
裁定送達後10日內向本院提出抗告狀（須按他造人數附繕本），
並經最高行政法院許可後方得抗告。
中    華    民    國    97    年    3     月    27    日
                                   書記官  林苑珍


司法院資訊處製作；財團法人民間司法改革基金會備份。
